# 逆流交易合并报表处理

提问人：chenyiwei 时间：2016-05-21 01:30:36
理论上，确实是在内部交易损益抵销时所涉及的对少数股权的分配，不应仅限于期末未实现损益，而应包括整个逆流交易损益。举一个简单例子：子公司向母公司提供一笔借款，子公司确认利息收入 100 ，母公司确认财务费用 100 （均费用化），这样期末是没有未实现损益的。但如果仅仅编制一笔“借：利息收入 100 ，贷：财务费用100”的抵销分录，不把利息收入抵销的影响按比例分配给少数股权，则会导致合并报表层面少数股权的虚增和归属母公司股东权益的相应虚减，即合并报表层面在没有内部交易收入和成本的情况下，凭空将 100 的权益通过少数股东损益的方式分配给少数股东，这个结果也是不合理的，不符合合并报表的一体性原则。所以，严格来说，对于合并报表层面抵销或调整的损益项目（无论在合并报表层面是否已实现），只要涉及确认在非全资子公司账面上的金额的，都应将对该项确认在非全资子公司账面上的金额的抵销数按比例分配给少数股权，减少少数股东损益和少数股东权益。

回答人：chenyiwei
理论上，确实是在内部交易损益抵销时所涉及的对少数股权的分配，不应仅限于期末未实现损益，而应包括整个逆流交易损益。举一个简单例子：子公司向母公司提供一笔借款，子公司确认利息收入 100 ，母公司确认财务费用 100 （均费用化），这样期末是没有未实现损益的。但如果仅仅编制一笔“借：利息收入 100 ，贷：财务费用100”的抵销分录，不把利息收入抵销的影响按比例分配给少数股权，则会导致合并报表层面少数股权的虚增和归属母公司股东权益的相应虚减，即合并报表层面在没有内部交易收入和成本的情况下，凭空将 100 的权益通过少数股东损益的方式分配给少数股东，这个结果也是不合理的，不符合合并报表的一体性原则。所以，严格来说，对于合并报表层面抵销或调整的损益项目（无论在合并报表层面是否已实现），只要涉及确认在非全资子公司账面上的金额的，都应将对该项确认在非全资子公司账面上的金额的抵销数按比例分配给少数股权，减少少数股东损益和少数股东权益。